臺灣高等法院臺南分院刑事判決
111年度上易字第417號
上  訴  人  
即  被  告  林玉忠
上列上訴人因毀損案件，不服臺灣臺南地方法院111年度易字第4
27號中華民國111年7月6日第一審判決（起訴案號：臺灣臺南地
方檢察署110年度偵字第23888號），提起上訴，本院判決如下：
    主  文
上訴駁回。
    事  實
一、林玉忠於民國110年9月21日凌晨5時14分許，基於毀損他人
    物品之犯意，在臺南市永康區○○街000巷00弄內，騎乘車牌
    號碼000-000號普通重型機車，經過郭騌瑋所有且停放於該
    處之車牌號碼000-0000號自小客車時，竟持不明利器刮劃郭
    騌瑋上開自小客車之左側，致該車左後方車門、葉子板之烤
    漆受損，喪失原先之美觀與防護車身效能，而致不堪使用，
    足生損害於郭騌瑋。
二、案經郭騌瑋訴由臺南市政府警察局永康分局報告臺灣臺南地
    方檢察署檢察官偵查起訴。
    理  由
壹、證據能力方面：
    被告以外之人於審判外之陳述雖不符刑事訴訟法第159 條之
    1 至之4 等4 條之規定，而經當事人於審判程序同意作為證
    據，法院審酌該言詞陳述或書面陳述作成時之情況，認為適
    當者，亦得為證據，同法第159 條之5 第1 項定有明文。經
    查：本案下列據以認定被告林玉忠犯罪所引用之供述證據，
    因被告於原審準備程序、本院審理程序時，表示同意作為證
    據，而本院審酌上開供述證據資料製作時之情況，無不當取
    供及證明力明顯過低之瑕疵，認以之作為證據應屬適當，揆
    諸前開規定，認上開證據應有證據能力。除上開供述證據外
    ，本案下列據以認定被告犯罪之非供述證據，並無證據證明
    係公務員違背法定程序取得，依同法第158 條之4 規定反面
    解釋，亦均有證據能力。
貳、實體方面：
一、被告經過原審及本院訊問後，矢口否認有何毀損他人物品之
    犯行，辯稱：監視器畫面顯示騎機車經過告訴人汽車的人是
    伊沒錯，監視器畫面雖然顯示伊經過告訴人汽車左側時，左
    手有伸出碰到告訴人汽車，但當時是因為告訴人汽車停在路
    口轉角處，伊不知道車尾已經超出路面，伊騎機車要轉出去
    差點撞到該車車尾，所以伊就伸手碰到該車，只是扶一下，
    不可能造成那麼大的損害，而且伊也沒有帶甚麼不明利器云
    云。
二、經查，被告上開犯行，有下列積極證據可資證明：
  ㈠被告於上開時間、地點騎乘機車經過時，有駛近並伸手觸及
    告訴人停放之上開自小客車，業據被告於警詢、原審及本院
    坦承不諱，並有監視器錄影畫面截圖8張、臺灣臺南地方檢
    察署檢察事務官之勘驗筆錄暨附截圖照片32張，並經本院當
    庭勘驗案發現場錄影，製作勘驗筆錄在卷可參。其次，告訴
    人之上開自小客車遭人持不明利器刮劃左側，致該車左後方
    車門、葉子板之烤漆受損之事實，則據告訴人於警詢時證述
    明確，並有車損照片6張及估價單1份在卷可稽。此部分事實
    均堪認定
  ㈡告訴人於警詢時指稱：我於110年9月21日下午4時許，出門玩
    的時候發現上開自小客車車體遭刮傷，我以為是出門不慎被
    其他車輛擦撞刮傷，直到我昨日（110年10月4日）在家想想
    不對，調閱我住家監視器，發現於110年9月21日上午5時14
    分，在我住家巷子內，有身分不詳男子（即被告）蓄意拿不
    詳物體刮傷我上開自小客車車體等語（見警卷第9至11頁）
    ，足認告訴人發現上開自小客車遭人毀損前，僅被告1人曾
    經靠近且觸及該車。
  ㈢再觀之前揭監視器錄影畫面截圖、勘驗筆錄暨截圖照片，及
    本院當庭勘驗案發監視器錄影畫面結果可知，被告於上開時
    、地騎車經過告訴人停放之上開自小客車時，被告的左手明
    顯伸出，有接觸並劃告訴人汽車的動作，且畫面顯示被告左
    手觸及之位置，核與告訴人上開自小客車所受刮傷之位置相
    符。
  ㈣另細繹被告騎車經過該處之前後歷程，首先，告訴人上開自
    小客車停放位置係緊靠該巷弄之左側，右側仍留有足夠寬敞
    空間，可容一般車輛進出，且告訴人上開自小客車並未有超
    出巷口之情形。其次，被告騎乘機車經過告訴人上開自小客
    車前、後，均未有搖晃或重心不穩之舉動。況且，被告既已
    看見告訴人停放之上開自小客車，如欲於該轉角處左轉，應
    於行駛時靠右側行駛，保持一定距離，以避免撞擊告訴人之
    上開自小客車，惟被告卻反其道而行，刻意靠近告訴人上開
    自小客車，並伸手觸及告訴人之上開自小客車，顯與常情有
    違，益徵被告主觀上有要駛近告訴人上開自小客車以刮損該
    車之犯意，至為灼然。
  ㈤綜合上開事證，足以判斷告訴人之上開自小客車左後方車門
    、葉子板刮痕確實係被告所為。再細觀前揭車損照片可知，
    上開刮痕已傷及底漆，顯非被告單以徒手即可造成，足認該
    刮痕應係由被告持不明利器刮劃所致。被告雖以前詞置辯，
    然其所辯核與前揭事證不符，業如前述，不足採信。
三、綜上所述，本案事證已臻明確，被告犯行洵堪認定，應予依
    法論科。
四、論罪：核被告所為，係犯刑法第354條之毀損他人物品罪。
五、駁回被告上訴的理由：
　　原審審理後，認為被告上開犯行事證明確，乃適用上開實體
    法規，並審酌被告無端持不明利器毀損告訴人之上開自小客
    車，所為實不足取，參以其犯後矢口否認之態度，迄未與告
    訴人達成和解或賠償損害，兼衡被告供稱為○○畢業、從事客
    運業、月薪約新臺幣3萬元、需扶養母親、家庭經濟狀況勉
    持等一切情狀，量處被告拘役50日，如易科罰金，以新臺幣
    1000元折算1日，經核原審的認事用法並無違誤，量刑亦屬
    妥適，被告提起上訴，猶執上開情詞否認犯罪，請求本院撤
    銷原審判決諭知其無罪云云，並無理由，應予駁回。
據上論結，應依刑事訴訟法第368條，判決如主文。
本案經檢察官吳維仁提起公訴，檢察官林志峯到庭執行職務。
中　　華　　民　　國　　111 　年　　9 　　月　　28　　日
                  刑事第四庭    審判長法　官  蔡廷宜
                                      法　官  林坤志
                                      法　官  蔡川富
以上正本證明與原本無異。
不得上訴。
　　　　　　　　　　　　　　　　　　　書記官  黃心怡
中　　華　　民　　國　　111 　年　　9 　　月　　28　　日
附錄論罪科刑法條：
中華民國刑法第354條
毀棄、損壞前二條以外之他人之物或致令不堪用，足以生損害於
公眾或他人者，處2年以下有期徒刑、拘役或1萬5千元以下罰金
。